臺灣彰化地方法院刑事判決　　　　　　　94年度訴字第1654號
公　訴　人　臺灣彰化地方法院檢察署檢察官
被　　　告　乙○○
　　　　　　　　　　號
上列被告因竊盜等案件，經檢察官提起公訴（94年度偵字第2654
、5058、5503號），本院判決如下：
    主　文
乙○○共同連續攜帶兇器竊盜，累犯，處有期徒刑壹年。扣案之
拔釘器壹支及偽刻之「丙○○」印章壹枚均沒收。
    事實及理由
一、犯罪事實：
    乙○○曾因犯違反毒品危害防制條例案件，經本院判處有期
    徒刑6 月及3 月，合併定應執行有期徒刑8 月確定，於民國
    92年12月17日縮短刑期執行完畢。仍不知悔改，復意圖為自
    己不法所有，且基於概括之犯意，連續實施下列犯行：
  (一)94年1 月4 日3 時許，乙○○駕駛車號3501-HX 號紅色自用
    小貨車，前往彰化縣彰化市○○路○ 段401 、403 號即丁○○之住處，持其所有客觀上對人體安全有威脅性，足以供兇
    器用之拔釘器，竊取丁○○住家之不銹鋼紗門三扇（價值約
    新台幣《下同》1 萬8 千元），得手後，將該三扇不鏽鋼紗
    門置放在車號3501-HX 號自用小貨車上時，為丁○○發現，
    陳文明即駕車逃逸，現場並留有其作案用之拔釘器一支及當
    時所穿著之拖鞋一雙。
  (二)94年2 月8 日下午8 時許，乙○○在彰化縣彰化市○○路○
    段663 號騎樓處，以徒手方式，打開車號FQ7-912 號重型機
    車置物箱，竊得丙○○所有之皮包一個（內有身分證、機車
    駕照、健保卡、郵局提款卡、NOKIA 牌手機1 支及現金約1
    、2 千元）。其為躲避查緝及為圖將來實施竊盜犯行之便利
    ，而起意以丙○○名義購買車輛作案，乃於94年4 月26日，
    先委由不知情之他人偽刻「丙○○」印章一枚，再持其竊得
    之丙○○國民身分證及偽造之「丙○○」印章，與不知情之
    「名翔汽車修配廠」負責人黃利名簽訂車輛買賣契約書，並
    以2 萬9 千元之代價，購買車號QI-6761 號自用小客貨車一
    輛，再委託黃利名持上述「丙○○」印章，填製車輛過戶申
    請書，向交通部公路總局台中區監理所彰化監理站申請辦理
    將該車移轉登記至丙○○名下，使監理站承辦公務員將此不
    實事項登載於其職掌之公文書上，並據以核發自用小客貨車
    行照，足以生損害於丙○○及公路監理機關對車籍資料管理
    之正確性。
  (三)乙○○與甲○○（為前案確定判決效力所及，另為免訴判決
    ）共同基於意圖為自己不法所有之概括犯意聯絡及行為分擔
    ，先於94年5 月15日下午8 時許，由乙○○駕駛車號QI-676
    1 號自用小客貨車，搭載甲○○，至彰化市○○路縣立體育
    場槌球場、溜冰場旁，持客觀上對人體安全具有威脅性而足
    以供兇器用之鐵撬（未扣案），竊得由詹蓬萊所負責管理之
    體育場所屬週邊槌球場北側水塔水槽上方之不鏽鋼材質水槽
    蓋二個、溜冰場旁之垃圾桶上座一個、內桶一個，並以前述
    車號QI-6761 號自用小客貨車載至鄭炳烈所經營之資源回收
    場變賣。復於94年5 月18日下午9 時許，乙○○駕駛車號QI
    -6761 號自用小客貨車搭載甲○○，前往彰化縣彰化市○○
    路○ 段429 號地下室，由甲○○負責把風，乙○○徒手竊得
    由戊○○負責管理而置放在大樓樓梯間安全門處之不鏽鋼材
    質鐵片一塊，並載往上述資源回收場變賣。嗣經警方循線查
    獲，並扣得偽刻之「丙○○」印章一枚。
二、被告乙○○於準備程序中，就上述犯罪事實為有罪之陳述，
    且所犯係死刑、無期徒刑、最輕本刑為3 年以上有期徒刑以
    外之罪，經本院合議庭依刑事訴訟法第273 條之1 第1 項之
    規定，裁定由法官一人獨任進行簡式審判程序。
三、本案證據：
    (一)犯罪事實(一)：
      被害人丁○○之警詢筆錄。
      證人即被告乙○○之兄黃如彰之警詢筆錄：證明車號35
        01-HX 號自用小貨車均為被告乙○○在使用。
      車號3501-HX 號自用小貨車之車籍作業系統─查詢認可
        資料表。
      路口監視器所拍攝車輛行進畫面三張。
      車號3501-HX號自用小貨車照片五張。
      扣案之拖鞋一雙及拔釘器一個。
    (二)犯罪事實(二)：
      被害人丙○○之警詢筆錄。
      證人黃利名之警詢筆錄。
      皮包失竊現場及查獲車號QI-6761 號自用小客貨車輛照
        片共八張。
      扣案之「丙○○」印章一枚。
      車號QI-6761號自用小客貨行車執照正反面影本。
      QI-6761號自用小客貨車車輛責付保管單一紙。
    (三)犯罪事實(三)：
      共同被告甲○○之警詢、偵訊筆錄。
      證人鄭炳烈之警詢筆錄，及其提供之秤量傳票四張、便
        條紙一張。
      管理人員詹蓬萊、戊○○之警詢筆錄。
      失竊現場照片三十四張。
    (四)被告乙○○之自白。
    (五)被告乙○○之台灣高等法院被告全國前案紀錄表。
四、應依刑事訴訟法第273 條之1 第1 項、第299 條第1 項前段
    、第310 條之2 、第454 條第1 項，刑法第28條、第56條、
    刑法第210 條、第214 條、第216 條、第219 條、第321 條
    第1 項第3 款、第47條、第55條，判決如主文。
五、如不服本判決，應於判決送達後10日內，向本院提出上訴狀
    （須附繕本），上訴於台灣高等法院台中分院。告訴人或被
    害人對於判決如有不服具備理由請求檢察官上訴者，其上訴
    期間之計算係以檢察官收受判決正本之日期為準。
中　　華　　民　　國　　94　　年　　12　　月　　30　　日
                  刑事第三庭          法  官  黃玉齡
以上正本證明與原本無異。
中　　華　　民　　國　　94　　年　　12　　月　　30　　日
                                      書記官  林怡吟
附錄本案論罪科刑法條全文：
中華民國刑法第210條
    偽造、變造私文書，足以生損害於公眾或他人者，處5 年以
    下有期徒刑。
中華民國刑法第214條
    明知為不實之事項，而使公務員登載於職務上所掌之公文書
    ，足以生損害於公眾或他人者，處3 年以下有期徒刑、拘役
    或500 元以下罰金。
中華民國刑法第216條
    行使第210 條至第215 條之文書者，依偽造、變造文書或登
    載不實事項或使登載不實事項之規定處斷。
中華民國刑法第219條
    偽造之印章、印文或署押，不問屬於犯人與否，沒收之。
中華民國刑法第321條
    犯竊盜罪而有左列情形之一者，處6 月以上、5 年以下有期
    徒刑：
    一  於夜間侵入住宅或有人居住之建築物、船艦或隱匿其內
        而犯之者。
    二  毀越門扇、牆垣或其他安全設備而犯之者。
    三  攜帶兇器而犯之者。
    四  結夥三人以上而犯之者。
    五  乘火災、水災或其他災害之際而犯之者。
    六  在車站或埠頭而犯之者。
    前項之未遂犯罰之。
